Inventaris van de archieven van C.A. VerHuell [levensjaren 1760-1832], en enige familieleden
Nationaal Archief, Den Haag
- Carel Hendrik Ver Huell (1764-1845), II
  - Stukken betreffende zijn openbare werkzaamheden, A
    - betreffende zijn werkzaamheid als secretaris van staat voor de Marine, later minister van Marine, d
      - Oost-Indië
        - Ontwerp-Koninklijk decreet betreffende de wachtgeld- en pensioenregeling voor de werklieden en opzichters bij de voormalige Oost-Indische Compagnie, z.d.; 211; 1 stuk
      - West-Indië
        - Kopie-extract verbaal van de secretaris van staat voor de Marine nopens de bij 's-lands navale macht te Curaçao te betrachten zuinigheid in de uitgaven, 1805; 212; 1 stuk
        - Rapport, in de Franse taal opgesteld, door de chefs van de 1e en 2e divisie bij het Departement van Marine, betreffende de staat van de voormaligen Hollandse bezittingen op de kust van Guyana. Met bijlagen. Afschriften, z.d.; 213; 1 omslag
        - Stukken betreffende een plan tot herovering van de Hollandse bezittingen op de kust van Guyana, z.d.; 214; 1 omslag
      - Oorlog met Engeland
        - Stukken betreffende de maritieme verdediging van de Bataafse Republiek, 1805; 215; 1 omslag
        - Stukken betreffende de verdediging van de stad Amsterdam te land en te water, 1807; 216; 1 omslag
        - Staat van de Britse zeemacht op 10 september 1805, 217; 1 omslag
        - Stukken betreffende de uitwisseling van krijgsgevangenen tussen het Engelse en het Nederlandse gouvernement, 1805-1806; 218; 1 omslag
        - Brief van Cornelis Varkevisscher aan de Scheveningse reders betreffende de uitbetaling van aan de commandant beloofde gelden. Met aantekening van N.N., [1806]; 219; 1 stuk
          Op de rugzijde staat geschreven: "Missive van den Commandant van Scheveningen en antwoord van den Domine"
        - Kopie-brief van de Engelse admiraal J.M.Russel aan de schout-bij-nacht G. Verdooren in antwoord op diens klachten over geweldplegingen, door de opvarenden van het fregat "Quebec" en van enige Londense vissersschuiten begaan tegenover Hollandse loodsen en visserslieden. Met Hollandse vertaling, 1805; 220; 1 omslag
        - Stukken betreffende de geldafpersingen van enige, op last van de Franse commissaris te Texel aangehouden koopvaarders, 1805; 221; 2 stukken
        - Brief van J. Mulder te Bremen aan de secretaris van staat voor de Buitenlandse Zaken betreffende het debarkeren van Engelse troepen aldaar. Afschrift, 1805 december 21; 222; 1 stuk
        - Rapporten, door de gezamenlijke ministers van Marine, van Buitenlandse Zaken en van Handel en Koloniën aan de Koning gericht, betreffende maatregelen, te nemen in het belang van handel en scheepvaart, bij het sluiten van een eventuele vrede met Engeland. Afschriften, 1807; 223; 1 omslag
    - betreffende zijn werkzaamheid als bijzonder gevolmachtigde der oude en nieuwe regering bij de vestiging van het Koninkrijk Holland, e
      Napoleon, ontevreden met het bestuur van de Raadspensionaris, greep diens oogziekte als voorwendsel aan om Schimmelpenninck in februari 1806 te doen verzoeken een vertrouwd iemand naar Parijs te zenden - bij voorkeur de admiraal Ver Huell - ten einde zich met de Keizer te onderhouden omtrent een duurzame inrichting van het Hollandse staatsbestuur. Ver Huell tot deze zending aangewezen, keerde eind maart terug met het bericht, dat de Keizer een van zijn broers in een monarchaal bewind over ons land wenste te stellen. 19 april 1806 vertrok Ver Huell aan het hoofd van een buitengewoon gezantschap andermaal naar Parijs om te trachten de Keizer van dit voornemen af te brengen. Zoals te voorzien was, bleeft deze poging vruchteloos. 23 mei 1806 ondertekenden de vertegenwoordigers van de Bataafse republiek te Parijs het tractaat, waarbij de Keizer genadiglijk in de door hen verzochte benoeming van prins Lodewijk Napoleon tot erfelijk, constitutioneel Koning van Holland toestemde. 5 juni 1806 aanvaardde prins Lodewijk Napoleon het hem in een plechtige audiëntie bij de Keizer opgedragen Koningschap. Ver Huell, door de nieuwe Koning belast met het voorlopig bewind vóór diens overkomst, kwam 9 juni 1806 in Den Haag aan, alwaar negen dagen later de Koning met zijn gezin arriveerde
      - Stukken betreffende de zending van C.H. Ver Huell naar Parijs als bijzonder gevolmachtigde van de Raadpensionaris, met verschillende ongedateerde stukken., 1806 februari 15 - 1806 maart 14; 224; 1 omslag
        Bevat o.a. verslagen van gesprekken met Schimmelpenninck, Talleyrand en keizer Napoleon I
      - Rapport van C.H. Ver Huell over zijn zending naar Parijs, uitgebracht aan de Raadpensionaris, 1806 maart; 225; 1 omslag
      - Brief, door de Raadpensionaris aan de Franse minister van Buitenlandse Zaken gericht, naar aanleiding van Ver Huells rapport. Afschrift, 1806 april; 226; 1 stuk
      - Stukken betreffende de aanstaande regeringsverandering, ingekomen en opgemaakt door C.H. Ver Huell na zijn terugkeer in Den Haag, met ongedateerde stukken, 1806 maart 23 - 1806 april 6; 227; 1 omslag
      - Stukken betreffende het buitengewone gezantschap bij de Keizer der Fransen, 1806 april 19 - 1806 juni 5; 228; 1 pak en 1 omslag
        Op het pak staat eigenhandig door Van Huell geschreven: "Hoogst belangrijke stukken betreffende de komst van Lodewijk Napoleon in Holland, welke ten duidelijksten aantonen, hoe verkeer men mij zoude verdagt houden, als of ik niet alles soude aangewend hebben om deze gewigtige époque te hebben afgeweerd. En behoren tot mijnen historiesche beschrijving van mijne lotgevallen". Zie inv.nr. 284
      - Ontwerp-staatsregeling voor het Koninkrijk Holland, [1806]; 229; 1 omslag
      - Eerste disposities en aanstellingen van koning Lodewijk na zijn benoeming tot de troon van Holland, 1806; 230; 1 omslag
      - Agenda van stukken, ingekomen bij de regeringsgemachtigde C.H. Ver Huell vóór de komst van koning Lodewijk Napoleon, 1806 juni 10 - juni 16; 231; 1 omslag
      - Stukken ingekomen bij de regeringsgemachtigde C.H. Ver Huell niet op de agenda vermeld zijnde, 1806 juni 10; 1806 juni 16; 232; 2 stukken
        Hierbij een missive van de Staatsraad aan de Raadpensionaris d.d. 1806 juni 10. Op die datum was de functie van Raadpensionaris vervallen. Nadat Schimmelpenninck op 4 juni had geabdiceerd, fungeerde tot Ver Huell's terugker als waarnemende Raadpensionaris, de voorzitter van de Staatsraad
      - Brief van de de regeringsgemachtigde C.H. Ver Huell aan het Wetgevend Lichaam betreffende afkondiging der zesde en zevende afdelingen van de constitutionele wetten. Kopie, 1806 juni 16; 233; 1 stuk
      - Ontwerp-decreet betreffende aanwijzing van een gedeelte van het Oude Hof ten behoeve der vergaderingen van het Wetgevend Lichaam in verband met het inruimen der gebouwen op het Binnenhof voor een verblijf van het Koninklijk Huis, 1806 juni 16; 234; 1 stuk
      - Stukken betreffende de plechtige ontvangst van koning Lodewijk Napoleon en zijn gemalin te 's-Gravenhage en te Amsterdam, 1806; 235; 1 omslag
      - Naamlijsten van personen, bij de vestiging van het Koninkrijk Holland door C.H. Ver Huell in audiëntie ontvangen, 1806; 236; 1 omslag
    - betreffende zijn werkzaamheid als gezant te St. Petersburg en te Parijs, f
      C.H. Ver Huell, in december 1807 benoemd tot gezant bij de Keizer van Rusland en zich naar zijn nieuwe post op weg begeven hebbende, ontving te Frankfurt aan de Main zijn aanstelling tot ambassadeur te Parijs, alwaar hij in januari 1808 aankwam. Hoewel zijn functie tengevolge van de inlijving van het koninkrijk Holland bij het Franse keizerrijk kwam te vervallen, bleef men Ver Huell te Parijs min of meer als ambassadeur beschouwen
      - Stukken rakende de zending van C.H. Ver Huell naar St. Petersburg, met een instructie voor hem als gezant, 1806 november 24 - 1807 december 30; 237; 1 omslag
      - Aanstelling en instructie van C.H. Ver Huell als ambassadeur te Parijs, 1807-1808; 238; 3 stukken
      - Schrijven van koning Lodewijk aan keizer Napoleon I, waarin kennis wordt gegeven van Ver Huells benoeming tot ambassadeur bij het Franse hof. Kopie, [1807]; 239; 1 stuk
      - Brieven en stukken, ingekomen bij, en minuten van brieven uitgaande van de maarschalk C.H. Ver Huell als ambassadeur te Parijs, 1808 januari 4 - 1810 augustus 2; 240; 1 omslag
      - Registers van nota's en brieven, door de ambassadeur Ver Huell ontvangen van Franse en andere buitenlandse autoriteiten, geschreven door A. Dumont-Pigalle, attaché van de delegatie, 1808-1810; 241-242; 2 delen
        - 1808 februari 8 - 1809 september 12, 241
        - 1809 september 25 - 1810 juni 30, 242
      - Registers van nota's en brieven, door namens de ambassadeur Ver Huell gericht aan Franse en andere buitenlandse autoriteiten, geschreven door A. Dumont-Pigalle, attaché van de delegatie, 1808 januari 25 - 1809 februari 26; 243; 1 deel
      - Stukken betreffende een voorstel, door Ver Huell bij keizer Napoleon I ingediend nopens het in werking brengen van een flottielje kanonneerboten langs de kusten van het Franse keizerrijk en de rijkden van zijn bondgenoten tot beveiliging van de kustvaart en bekrachtiging van het blokkadestelsel tegen Engeland, 1809; 244; 1 omslag
      - Stukken betreffende de staat van financiën van het koninkrijk Holland, [1808]-1810; 245; 1 omslag
      - Beschrijving van een drijvende batterij, uitgevonden door de oud-scheepsbouwer Ten Cate te St. Cloud, 1808; 246; 1 stuk
      - Lijst van afgietsels van antieke beeldhouwwerken, vervaardigd door Gelti, vormgieter van het "Musée Napoléon", voor de Hollandse tekenacademie. Afschrift, 1808; 247; 1 stuk
      - Koerierspaspoort voor mr. T. van Herzeele, auditeur des Konings, verbonden aan de Hollandse legatie te Parijs, afgegeven door de maarschalk Ver Huell, 1808; 248; 1 stuk
      - Volmachten van de koning voor zijn ambassadeur te Parijs tot het afsluiten van een scheidingstractaat met Frankrijk en het ondertekenen van het uitvoeringsreglement van het op 16 maart 1810 gesloten tractaat, 249; 2 stukken
      - Stukken betreffende het regentschap na de troonsafstand van koning Lodewijk Napoleon, 1810; 250; 3 stukken
      - Aantekeningen, gemaakt door C.H. graaf Ver Huell na de inlijving van het koninkrijk Holland bij het Franse keizerrijk, 1810 juli 14; 1810 juli 17; 251; 2 stukken
      - Memorie over de Hollandse marine ten tijde van de inlijving, op last van keizer Napoleon I door Ver Huell samengesteld, z.d.; 252; 1 omslag
      - Stukken betreffende de Hollandse havens en de rede van Texel, met een kopie van een notitie uit 1798, z.d.; 253; 1 omslag
    - betreffende zijn werkzaamheid als commandant en chef van 's-Konings zeemacht op de Maze en de Zeeuwse stromen, g
      Na de landing van de Engelsen in Zeeland kreeg Ver Huell op 19 augustus 1809 bevel om zich onverwijld uit Parijs naar Holland te begeven ten einde de maarschalk De Winter in het commando van 's-Konings zeemacht op de Maze en de Zeeuwse stromen te komen vervangen. 7 november 1809, dus nog vóór de aftocht van de Engelsen werd Ver Huell gelast het commando over te geven aan de schout-bij-nacht H.A. Ruysch, en zich via het Loo, waar de Koning vertoefde, naar zijn gezantschapspost terug te begeven
      - Brieven en stukken, ingekomen bij, en minuten van brieven, uitgaande van de maarschalk Ver Huell als commandant en chef van 's-Konings zeemacht op de Maze en Zeeuwse stromen, met verscheidene ongedateerde stukken, 1809 augustus 19 - 1809 november 7; 254; 1 pak
      - Registers van brieven door de maarschalk Ver Huell gericht aan de koning tijdens zijn commando in Zeeland, met korte inhoud der geregistreerde brieven, 1809; 255-256; 2 delen
        - 1809 augustus 31 - 1809 september 10, 255
        - 1809 september 1 - 1809 oktober 28, 256
      - Register van brieven, door de maarschalk Ver Huell tijdens zijn commando in Zeeland gericht aan Bernadotte, prins van Porto Corvo, commandant en chef van het Noorderleger, en andere autoriteiten, 1809 augustus 25 - 1809 oktober 28; 257; 1 deel
      - Kladaantekeningen, door de maarschalk Ver Huell gemaakt tijdens zijn commando in Zeeland, 1809; 258; 1 omslag
      - Stukken betreffende de vloot op de Maze en de Zeeuwse stromen, 1809; 259; 1 omslag
      - Kaart van de Oosterschelde, getekend volgens opmetingen van de eerste luitenant ter zee W.J. van Es, benevens een plan van een kustbatterij voor scheepsrampaarden, z.d.; 260; 6 stukken
    - betreffende zijn werkzaamheid als voorzitter van de sectie Oorlog en Marine van de "Conseil pour les affaires de Hollande", h
      C.H. Ver Huell werd 3 augustus 1810 benoemd tot lid van de " Conseil pour les affaires de Hollande ", ingesteld met het doel om de administratieve inrichting van het ingelijfde gebied voor te bereiden, en door de Keizer aangewezen tot voorzitter van de sectie Oorlog en Marine. Na de definitieve regling van de bestuursinrichting van de Hollandse departementen, bij welke regeling op de adviezen van de Raad allerminst was gelet, werd deze bij Keizerlijk decreet van 29 oktober 1810 ontbonden verklaard
      - Brieven en stukken, ingekomen bij, en minuten van brieven, uitgaande van C.H. graaf Ver Huell als lid van de Conseil en voorzitter van de sectie Oorlog en Marine, 1810 augustus 3 - 1810 september 6; 261; 1 pak
      - Minuut-verbaal van de eerste twee zittingen van de sectie Oorlog en Marine van de Conseil, 1810 augustus [4]; 1810 augustus 8; 262; 1 omslag
      - Rapporten door C.H. graaf Ver Huell aan de Conseil overgegeven, 1810; 263; 1 omslag
      - Memories en staten betreffende het Nederlandse leger, 1810; 264; 1 omslag
      - Memories en staten betreffende de Nederlandse vloot, 1810; 265; 1 omslag
      - Stukken betreffende de plechtige ontvangst van de Hollandse deputaties bij keizer Napoleon I op 15 augustus 1810, 266; 2 stukken
      - Memories en staten betreffende het Nederlandse leger, 1810; 267; 1 omslag
    - betreffende zijn werkzaamheid als algemeen bevelhebber van de reden en havens van het Noorden, i
      Bij Keizerlijk decreet van 12 december 1810 werd het Hollandse zeeofficierencorps ingelijfd bij het Franse, en ging Ver Huell als vice-admiraal in Franse dienst over (op aandrang van de Keizer had Lodewijk Napoleon bij decreet van 4 februari 1810 de maarschalksrang afgeschaft). In het begin van 1811 werd Ver Huell aangesteld tot algemeen bevelhebber van de reden en havens van het Noorden, en vestigde zijn hoofdkwartier te Hamburg
      - Kaarten van de mondingen van de Weser en de Jahde, z.d.; 268; 2 stukken in een kartonnen band
      - Kaarten van noord- en zuidwestelijk Oost-Friesland, z.d.; 269; 2 stukken in een kartonnen band
        Zie ook inv.nr. 123
    - betreffende zijn werkzaamheid als commandant en chef van het eskader voor Texel en inspecteur-generaal van de kusten van de Noordzee, j
      Ver Huell werd 29 april 1812 aangesteld tot commandant en chef van het eskader voor Texel in de plaats van de admiraal De Winter, die niet lang daarna (12 juni 1812) te Parijs overleed. Bij Keizerlijk decreet van 7 april 1813 werd hij tot inspecteur-generaal van de kusten van de Noordzee en groot-officier van het Keizerrijk benoemd
      - Brieven en stukken ingekomen bij de inspecteur-generaal van de kusten van de Noordzee, commandant en chef van het eskader voor Texel, met ongedateerde stukken, 1813 juni 10 - 1813 september 29; 270; 1 pak
      - Registers van brieven door of namens de commandant en chef van het eskader voor Texel, later tevens inspecteur-generaal van de kusten van de Noordzee, met korte inhoudsopgaves, 1812-1813; 271-272; 2 delen
        - 1812 mei 1 - 1813 april 25, 271
        - 1813 april 27 - 1813 oktober 28, 272
      - Orders van de dag voor het eskader voor Texel, 1812 april 29 - 1813 mei 16; 273; 1 deel
      - Dienststaten van officieren behorende tot het eskader voor Texel, met bijlagen, 1812-1813; 274; 1 pak
      - Voorschriften omtrent het manoeuvreren van het Texels eskader, gegeven door de commandant en chef, z.d.; 275; 1 omslag
      - "Règlement concernant les agrès, bouches à feu, ustensiles et munitions pour armement, équpement et rechange des vaisseaux et autrex batimens de l'empereur en guerre et en paix, pour sisx mois de campagne", met gedeeltelijke Hollandse vertaling van de scheepstermen en een notitie betreffende ontvangenkaarsen en lampolie over november 1812 tot maart 1813, 1807; 276; 1 deel
      - Brieven en stukken, ingekomen bij de vice-admiraal De Winter, graaf van Huessen, als commandant en chef van het eskader voor Texel en van het derde maritieme arrondissement, en bij zijn chef voor de generale staf, 1810 juli 15 - 1811 mei 30; 277; 1 pak
        Deze stukken zijn vermoedelijk in het bezit van Ver Huell geraakt, toen hij De Winter opvolgde, en bij zijn vertrek uit Den Helder in 1814, mede naar Frankrijk verhuisd
    - betreffende zijn werkzaamheid als stellingcommandant te Den Helder, k
      Bij het uitbreken van de omwenteling in november 1813 verklaarde Ver Huell Den Helder en onderhorigheden in stat van beleg en nam het opperbevel van zee- en landmacht op zich. Hij handhaafde zich in zijn commando, totdat hij, na de troonsafstand van Keizer Napoleon I, van het nieuwe Franse gouvernement order ontvangen had om de forten en het eskader aan de Hollandse regering over te geven. De officiële capitulaie geschiedde op 4 mei 1814. Na vergeefs zijn diensten aan de Souvereine Vorst te hebben aangeboden, scheepte Ver Huell zich de 9e mei met zijn staf naar Frankrijk in
      - Brieven en stukken, ingekomen bij, en minuten van brieven uitgaande van C.H. graaf Ver Huell als stellingcommandant in Den Helder, 1813 november 23 - 1814 mei 6; 278; 1 pak
        Op het pak staat eigenhandig door Ver Huell geschreven: "Correspondance officielle et sommation relatief au Fort La Salle et l'escadre au Texel". Zie ook inv.nr. 286
      - Staat der legerkorpsen, deel uitmakende van het Grote Leger, sedert den 1ste maart tot de 1ste september 1812 naar Rusland gezonden, z.d.; 279; 1 stuk
    - betreffende zijn werkzaamheid als inspecteur-generaal van de Franse marine, l
      In Frankrijk teruggekeerd, werd Ver Huell kort daarop benoemd tot inspecteur-generaal der marine. Hij verloor deze post in 1816, doordat deze werd opgeheven, en nam nog in hetzelfde jaar ontslag als vice-admiraal
      - Brevet voor C.H. graaf Ver Huell als vice-admiraal van de Franse marine, 1814; 280; 1 charter
      - Brieven en stukken, ingekomen bij C.H. graaf Ver Huell als inspecteur-generaal van de Franse marine, met o.a. een officieel afschrift van zijn staat van dienst, 1814 oktober 22 - 1816 februari 17; 281; 3 stukken
    - betreffende zijn werkzaamheid als lid van de Kamer der Pairs, m
      Ver Huell, in 1815 als Fransman genaturaliseerd, werd 5 maart 1819 verheven tot Pair van Frankrijk en had als zodanig van rechtswege zitting in de Kamer der Pairs
      - Brieven en stukken, ingekomen bij C.H. graaf Ver Huell als lid van de Kamer der Pairs, 1830 juli 21 - 1837 januari 28; 282; 8 stukken
    - betreffende zijn benoeming tot gezant bij de Koning van Pruisen, n
      4 maart 1831 werd Ver Huell door Louis Philippe benoemd tot Frans gezant te Berlijn. Nog voor hij zich evenwel herwaarts had begeven, werd deze benoeming op grond van diplomatieke overwegingen weer ingetrokken
      - Stukken betreffende de benoeming van C.H. graaf Ver Huell tot gezant van Frankrijk te Berlijn, 1831 maart 2 - 1831 mei 12; 283; 1 omslag
  - Particuliere papieren, B
    - "Eenige schetsen van mijn leven" begonnen in ? en voortgezet tot na 1827, z.d.; 284-285; 2 delen
      - Eerste deel, lopende tot in 1808, 284
        Eigenhandig geschreven door Ver Huell, gedeeltelijk in het Hollands, gedeeltelijk in het Frans, met enige losse bladen, behelzende: "Verhaal van hetgeen is voorgevallen op den 5 Augustus 1781 aan boord van het fregat Argo"; "Vervolg van mijn verblijf in de colonie Demerary": "Apologie. Staat, waarin ik mij bevond in 1803". Zie ook inv.nr. 228
      - Tweede deel, lopende tot in 1820, 285
        Eigenhandig geschreven in het Frans
    - "Relation du siège et blocus du Fort La Salle", opgemaakt in ?, 286; 1 deel
      Eigenhandig geschreven. Hierin los enige bladen en een brief met opschrift: "Hoogst merkwaardige brief van de minister Van der Hoop in antwoord op mijn brief aan de Prins van Oranje in April 1814 etc."
    - Klad-aantekeningen van C.H. Ver Huell betreffende zijn militaire loopbaan en particuliere leven, gediend tot het samenenstellen van zijn memoires, 1803-[1815]; 287; 1 omslag
    - Fragment van het manuscript van de "note biographique" van de admiraal Ver Huell, z.d.; 288; 1 stuk
      De oude omslsag draagt het opschrift:"Manuscript et pensées divers sur ma naturalisation comme Français et de ma note biographique"
    - "Vertogen en belangrijke uittreksels van diferente autheurs, door mij geschreven gedurende de revolutie van 1795 tot 1803", 1795-1803; 289; 1 pak
    - "Pensée passagère et secrette", ?-1826; 290; 1 omslag
    - Levensschets van de schout-bij-nacht E.C. Staring door C.H. Ver Huell, z.d.; 291; 2 stukken
    - Losse aantekeningen over diverse onderwerpen, hoofdzakelijk gemaakt na 1814, z.d.; 292; 1 omslag
    - Bewijzen van lidmaatschap van diverse genootschappen voor C.H. Ver Huell, benevens zijn benoeming tot Ridder in de Koninklijke orde van Verdienste, 1788-1807; 293; 4 stukken
    - Brieven en andere stukken betreffende de verheffing C.H. Ver Huell tot graaf van Sevenaer en van zijn nakomelingen in de adelstand, 1810 april 26 - 1810 juni 26; 294; 1 omslag
    - Adels- en andere diploma's, 1809-1822; 295; 3 delen en 3 charters in een doos
      - Akte, waarbij C.H. Ver Huell benoemd wordt tot Ridder Grootkruis in de Koninklijke Orde van de Unie, 1809 augustus 31, 1; 1 deel
      - Akte, waarbij admiraal Ver Huell in de Hollandse adel wordt opgenomen, 1810 april 13, hierachter akte van wapenverlening, 1810 mei 18, 2; 1 deel
      - Akte, waarbij aan admiraal Ver Huell de titel van graaf van Sevenaer wordt verleend, 1810 april 29, hierachter akte van wapenverlening, 1810 mei 18, met een inliggende verklaring d.d. 1844 april 26, waarbij graaf Ver Huell zijn neef Q.M.R. Ver Huell voor zich en zijne nakomelingen machtigt het in de akte van 1810 mei 18 beschreven wapen te voeren, 3; 1 deel
      - Akte, waarbij de verheffing van C.H. Ver Huell tot comte de l'empire, op 18 januari 1811 door de Keizer gedecreteerd (onder gelijktijdige vervallenverklaring van de titel van graaf van Sevenaer), wordt bevestigd, 1810 mei 25, 4; 1 charter
      - Akte van naturalisatie, waarbij graaf Ver Huell het Franse burgerrecht wordt verleend, 1815 januari 27, 5; 1 charter
      - Akte, waarbij de verheffing van C.H. graaf Ver Huell vergunning wordt verleend om ten behoeve zijner wettige mannelijke nakomelingen een majoraat te stichten, bestaande in een eeuwigdurende rente van 10.000 francs uit een inschrijving op het Grootboek der Franse Nationale Schuld en verbonden aan het door hem beklede Pairschap, welke waardigheid bij recht van eerstgeboorte mede zal overgaan onder de erfelijke titel van baron, voor hem en zijn nakomelingschap bij deze ingesteld, 1822 juli 25, 6; 1 charter
        Blijkens aantekening van de "maitre de requêtes" is het majoraat op verzoek van de stichter bij Koninklijk ordonnantie van 2 november 1835 opgeheven
    - Brieven aan C.H. (graaf) Ver Huell van zijn familieleden, 1779-1838; 296-330; 472 stukken
      - Zijn moeder, mevrouw J.E.A. Ver Huell, geboren baronesse van Rouwenoort, 1779 oktober 23 - 1783 september 3, 296; 37 stukken
        Op de oude omslag staat eigenhandig door Ver Huell geschreven: " Brieven van mijn dierbare geliefde ouders van de eerste aanvang van mijn militaire loopbaan in de zeedienst ". Hierbij enige brieven, gericht aan zijn broer Joost Ver Huell en aan de beide broers gezamenlijk
      - Zijn zuster G.C. Ver Huell, 1783 juni 11, 297; 1 stuk